---
title: "Implementando ICs"
author: "Hugo Gabriel"
output:
  html_document:
    theme: readable
    df_print: paged
    toc: yes
  html_notebook:
    fig_width: 7
    theme: readable
    toc: yes
    toc_float: yes
---

```{r setup, include=FALSE, message=FALSE}
knitr::opts_chunk$set(echo = TRUE)
library(tidyverse)
theme_set(theme_bw())
```

## Os dados

```{r}
set.seed(12345)

lastfm = read_csv(here::here("data/experimento-lastfm.csv"), 
                  col_types = cols(.default = col_double(), 
                                   user = col_character()))

lastfm = lastfm %>% 
  sample_n(300) %>% 
  select(news, old, mediana_pop)

glimpse(lastfm)
```

## Proporção de artistas novos e popularidade

Utilizaremos ICs para estimar duas métricas sobre os usuários do LastFM em geral durante um período de 6 meses. Em ambos os casos faremos isso a partir de uma amostra de 300 usuários. As duas métricas são: 

1. Qual a proporção de novos artistas em geral escutada por usuários?
2. Para os usuários que gostam de música muito pop (mediana_pop > 5), qual a correlação entre a popularidade mediana dos artistas escutado e a proporção dos artistas escutados que eram novos. 

Crie intervalos com 95% de confiança.

### Visão Geral dos Dados

```{r}
lastfm %>%
    ggplot(aes(mediana_pop)) +
    geom_histogram(bins=30)
```


### 1. Qual a proporção de novos artistas em geral escutada por usuários?

#### Implementação Manual Bootstrap

```{r}
func_theta = function(d) {
  df = d %>%
        mutate(prop = news/(news + old))
  mean(df$prop)
}

theta = func_theta(lastfm)

set.seed(1212)

amostra = lastfm %>%  
  sample_n(200) 

theta_c = func_theta(amostra)
```

```{r}
repeticoes = 4000

um_bootstrap <- function(df){
  df_ = df %>% mutate(prop = news/(news + old))
  prop = df_$prop
  boot_x <- sample(prop,           # amostre dos dados
                   size = NROW(news), # tamanho igual ao recebido
                   replace = TRUE) # aqui é o bootstrap
  
  return(mean(boot_x))
}
```

```{r}
# A REAMOSTRAGEM
reamostragens = tibble(i = 1:repeticoes) %>% 
  mutate(theta_c_s = map_dbl(i, ~ um_bootstrap(lastfm)))

reamostragens
```


```{r}
intervalo = reamostragens %>% 
  mutate(erro = theta_c_s - theta_c) %>% 
  summarise(erro_i = quantile(erro, .05), 
            erro_s = quantile(erro, .95))

intervalo = intervalo %>% 
  mutate(valor_i = theta_c + erro_i, 
         valor_s = theta_c + erro_s)

intervalo
```

#### Usando a Biblioteca Boot

```{r}
library(boot)
library(broom)

theta <- function(d, i) {
    df = d %>%
        slice(i) %>%
        mutate(prop = news/(news + old))
    mean(df$prop)
    
}

booted <- boot(data = lastfm, 
               statistic = theta, 
               R = 2000)

ci = tidy(booted, 
          conf.level = .95,
          conf.method = "bca",
          conf.int = TRUE)

glimpse(ci)
```

```{r}
ci %>%
    ggplot(aes(
        x = "",
        y = statistic,
        ymin = conf.low,
        ymax = conf.high
    )) +
    geom_pointrange() +
    geom_point(size = 3) + 
    labs(x = "", 
         y = "Proporção de novos artistas")
```

### 2. Correlação entre a popularidade mediana dos artistas escutados e a proporção dos artistas escutados que eram novos.

#### Implementação Manual Bootstrap

```{r}
func_theta = function(d) {
  df = d %>%
      filter(mediana_pop > 5) %>%
        mutate(prop = news/(news + old),
               cor = cor(mediana_pop, prop))
  mean(df$cor)
}

theta = func_theta(lastfm)

set.seed(1212)

amostra = lastfm %>%  
  sample_n(200) 

theta_c = func_theta(amostra)
```

```{r}
repeticoes = 4000

um_bootstrap <- function(df){
  df_ = df %>% 
      filter(mediana_pop > 5) %>%
      mutate(prop = news/(news + old),
             cor = cor(mediana_pop, prop))
  
  cor = df_$cor
  boot_x <- sample(cor,           # amostre dos dados
                   size = NROW(news), # tamanho igual ao recebido
                   replace = TRUE) # aqui é o bootstrap
  
  return(mean(boot_x))
}
```

```{r}
# A REAMOSTRAGEM
reamostragens = tibble(i = 1:repeticoes) %>% 
  mutate(theta_c_s = map_dbl(i, ~ um_bootstrap(lastfm)))

reamostragens
```

```{r}
intervalo = reamostragens %>% 
  mutate(erro = theta_c_s - theta_c) %>% 
  summarise(erro_i = quantile(erro, .05), 
            erro_s = quantile(erro, .95))

intervalo = intervalo %>% 
  mutate(valor_i = theta_c + erro_i, 
         valor_s = theta_c + erro_s)

intervalo
```

#### Usando a Biblioteca Boot


```{r}
library(boot)
library(broom)

theta <- function(d, i) {
    df = d %>%
        filter(mediana_pop > 5) %>%
        slice(i) %>%
        mutate(prop = news/(news + old),
               cor = cor(mediana_pop, prop))
    mean(df$cor)
    
}

booted <- boot(data = lastfm, 
               statistic = theta, 
               R = 2000)

ci = tidy(booted, 
          conf.level = .95,
          conf.method = "bca",
          conf.int = TRUE)

glimpse(ci)
```

```{r}
ci %>%
    ggplot(aes(
        x = "",
        y = statistic,
        ymin = conf.low,
        ymax = conf.high
    )) +
    geom_pointrange() +
    geom_point(size = 3) + 
    labs(x = "", 
         y = "Proporção de novos artistas")
```




